臺灣板橋地方法院民事裁定               100年度法字第45號
聲  請  人  財政部臺灣省北區國稅局板橋分局
法定代理人  張世玢
上列聲請人聲請為相對人積穎精密股份有限公司（設新北市○○
區○○街一六六巷九號）選任臨時管理人事件，本院裁定如下：
    主  文
選任陳晃涵（身分證統一編號：Ｚ000000000，住新北
市板橋區○○○街五二巷一二號）為積穎精密股份有限公司之臨
時管理人。
聲請程序費用新臺幣壹仟元由相對人負擔。
    理  由
一、按董事會不為或不能行使職權，致公司有受損害之虞時，法
    院因利害關係人或檢察官之聲請，得選任一人以上之臨時管
    理人，代行董事長及董事會之職權，公司法第208 條之1 第
    1 項前段定有明文。次按董事任期屆滿而不及改選時，延長
    其執行職務至改選董事就任時為止。但主管機關得依職權限
    期令公司改選；屆期仍不改選者，自限期屆滿時，當然解任
    ，公司法第195 條第2 項亦定有明文。
二、本件聲請意旨略以：相對人積穎精密股份有限公司（下稱積
    穎公司）於民國74年6 月13日設立，計有股東兼董事陳晃涵
    、陳涵菁及陳淑琪三人，及股東兼監察人李昱芳一人。惟積
    穎公司之董監事於任期屆滿後，未即時改選，亦未遵照主管
    機關經濟部之指示，未於期限內完成改選，致全體董監事當
    然解任，而致聲請人營利事業所得稅繳款書無法送達。爰依
    公司法第208 條之1 第1 項規定，以利害關係人身分，聲請
    為積穎公司選任臨時管理人等語。
三、經查，聲請人主張相對人積穎公司積欠其稅捐債務，而為該
    公司有利害關係之債權人，業據聲請人提出財政部臺灣省北
    區國稅局營利事業所得稅欠稅查詢情形表為憑，且該公司因
    經濟部限令於97年9 月15日前完成改選董監事，卻未依限完
    成，致原任董事已自97年9 月16日起依法當然解任之事實，
    亦據聲請人提出相對人公司變更登記表、公司及分公司基本
    資料查詢、新北市政府函文等影本各1 件為證，堪認相對人
    公司之董事會已因全體董事當然解任而不能行使職權屬實。
    揆諸首揭規定，聲請人本於利害關係人之身分，聲請為相對
    人選任臨時管理人，為有理由，應予准許。又本院審酌陳晃
    涵為相對人公司原任董事長，對於相對人公司之營運及事務
    具有實際處理之經驗，故本院認由陳晃涵擔任相對人公司之
    臨時管理人，應屬適當。爰依法選任陳晃涵為相對人公司之
    臨時管理人
四、依公司法第208 條之1 ，及非訟事件法第183 條、第21條第
    1 項前段、第24條第1 項，裁定如主文。
中    華    民    國    100   年    10    月    31    日
                  民事第三庭    法  官  邱育佩
以上正本係照原本作成。
如對本裁定抗告，須於裁定送達後10日內向本院提出抗告狀，並
應繳納抗告費新臺幣1,000 元。
中    華    民    國    100   年    10    月    31    日
                                書記官  彭麗紅